臺灣臺南地方法院刑事判決　　　　　　 94年度簡上字第194號
上　訴　人　臺灣臺南地方法院檢察署檢察官
被　　　告　甲○○
　　　　　　　　　　（另案在臺灣台南監獄台南分監執行中）
上列上訴人因被告竊盜案件，不服本院九十四年度簡字第一二五
九號中華民國九十四年五月三十一日第一審判決（聲請簡易判決
處刑案號：九十四年度偵字第三三六二號），提起上訴，並移送
併辦審理（九十四年度偵字第七六八五號），經被告就犯罪事實
為有罪之陳述，本院管轄之第二審合議庭裁定進行簡式審判程序
，判決如下：
    主  文
原判決撤銷。
甲○○連續竊盜，處有期徒刑伍月，如易科罰金，以佰元折算
壹日。扣案之鑰匙共支均沒收。
    事  實
一、甲○○基於意圖為自己不法所有之概括犯意，連續於：(一)民
    國九十四年三月三日十一時許，在台南市○區○○街一段一
    八三巷六弄口，以鑰匙插入機車鑰匙孔發動機車之方式，竊
    取丙○○所有之車號ＭＺＪ－０七０號重型機車及安全帽一
    頂，得手後供己代步之用。嗣於同年月四日十時二十五分許
    ，甲○○騎駛上開機車，在台南市安平區○○○街十二巷一
    號前時，為警查獲上情，並扣得上開機車、安全帽（機車及
    安全帽均已發還給丙○○）及鑰匙二支。(二)於九十四年六月
    六日凌晨三時許，在台南市○○路○段七八號前，以上開同
    一方式，竊盜李月娥所有、由陳致真使用之車號ＶＩＳ─四
    二八號輕型機車，得手後供己代步使用。嗣於同年月十日凌
    晨一時三十九分許，騎駛上開機車行經台南市○區○○路一
    三九號前時，為警查獲上情，並扣得上開機車（已發還給陳
    致真）及鑰匙一支。
二、案經臺南市警察局第四分局、第六分局報告臺灣臺南地方法
    院檢察署檢察官偵查後聲請簡易判決處刑及移送併辦。
    理　由
一、上揭事實，業據被告甲○○坦承不諱（見警卷(一)第一至三頁
    、警卷(二)第三至六頁、偵卷(一)第十三頁、偵卷(二)第十六至十
    七頁、本院卷第三十、三九、四一、四二頁），核與證人丙
    ○○（見警卷(一)第四至五頁）及陳致真（見警卷(二)第八至十
    頁）證述情節大致相符。被告前揭自白揭予信實。此外，復
    有車輛竊盜、車牌失竊資料個別查詢報表─查詢車輛認可資
    料、車輛車牌失竊作業─查獲車輛認可資料、臺南市警察局
    車輛車牌失竊證明單、臺南市警察局尋獲電腦輸入單、臺南
    市警察局第四分局警備隊贓物認領保管單、扣押物品清單、
    臺南市警察局第六分局扣押物品目錄表、贓物認領保管單、
    車輛車牌失竊作業─查獲車輛認可資料、車輛竊盜、車牌失
    竊資料個別查詢報表─查詢車輛認可資料、臺南市警察局尋
    獲電腦輸入單附卷可稽（警卷(一)第七至十一頁、偵卷(一)第十
    九頁、警卷(二)第十五至二一頁），及車號ＭＺＪ－０七０號
    重型機車、車號ＶＩＳ─四二八號輕型機車、安全帽及鑰匙
    共三支扣案可佐。綜上所查，本件事證明確，被告竊盜犯行
    ，足以認定。
二、核被告所為，係犯刑法第三百二十條第一項之竊盜罪。其先
    後二次竊盜犯行，時間緊接，犯罪構成要件相同，顯均係基
    於概括之犯意反覆為之，為連續犯，應依刑法第五十六條之
    規定論以一罪，並依法加重其刑。被告所為事實欄一、(二)所
    載之竊盜犯行，雖未為聲請簡易判決處刑書所論列，惟此與
    前揭論罪部分，具有連續犯之裁判上一罪關係，已如前述，
    且業經檢察官併案審理，為起訴效力所及，本院依法自應予
    以審究。
三、原審以被告犯行明確，依法論罪科刑，原非無見。惟查：(一)
    按受有期徒刑之執行完畢，或受無期徒刑或有期徒刑一部之
    執行而赦免後，五年以內再犯有期徒刑以上之罪者，為累犯
    ，加重本刑至二分之一。刑法第四十七條定有明文。原審雖
    認為被告前因殺人未遂案件，經臺灣高等法院臺南分院以八
    十一年度上訴字第一五一七號判決判處有期徒刑六月六月，
    經上訴後經最高法院以八十二年度臺上字第三四五五號判決
    駁回上訴確定，入獄服刑後於八十四年十二月五日縮短刑期
    假釋出獄並付保護管束，並於八十九年一月六日縮刑期滿未
    撤銷假釋，視為執行完畢。故被告再犯本件竊盜犯罪，係屬
    累犯，應依刑法第四十七條規定加重其刑。然查，上開案件
    係於八十八年十二月二十一日縮刑期滿未撤銷假釋，視為執
    行完畢，此有臺灣高等法院被告前案紀錄表附卷可稽。則被
    告於九十四年三月三日及六月六月，再犯本件有期徒刑以上
    之罪，應係上開案件執行完畢後之五年後所犯，揆諸前揭法
    條意旨，自不構成累犯。原審此部分認定，於法已有未合。
    (二)又被告基於意圖為自己不法所有之概括犯意，連續二次竊
    盜他人所有之機車，供已代步使用之事實，業如上述，原審
    就事實欄一、(二)所載部分，未及審結，公訴人執此為由提起
    上訴，亦有理由。則原判決既有上開違誤，自應由本院予以
    撤銷改判。爰審酌被告年輕力壯，不思努力工作賺取正當酬
    勞，竟貪圖不法利益，意圖行竊以獲取財物，毫無他人所有
    物之概念，且前已有同屬財產犯罪之故買贓物前科，又違犯
    本件竊盜犯行，素行顯然不良，並衡其犯罪之動機、目的、
    手段、所生危害（丙○○、陳致真分別指稱車號ＭＺＪ－０
    七０號重型機車及車號ＶＩＳ─四二八號輕型機車之現值各
    約為新臺幣五千元），及犯後坦承犯行，態度尚佳等一切情
    狀，量處如主文所示之刑，並諭知易科罰金之折算標準，以
    資儆懲。末查，被告於本院審理時陳明警察於九十四年六月
    六日查扣之鑰匙一支，係其所有供本件犯罪所用之物（見本
    院卷第四四二頁），爰應依刑法第三十八條第一項第二款之
    規定宣告沒收。另被告於本院審理中雖否認警察於九十四年
    三月三日查扣之鑰匙二支，係其所有供本件犯罪所用之物（
    見本院卷第四一頁）。惟查，證人丙○○證稱：扣案鑰匙二
    支非其所有乙節明確（見警卷(一)第五頁），且其僅領回車號
    ＭＺＪ－０七０號之重型機車及安全帽，並未領回扣案鑰匙
    二支等情，復有台南市警察局第四分局警備隊贓物領保管單
    可稽（同上卷第十一頁）。併參以被告於警、偵訊中亦供稱
    ：扣案鑰匙是伊的；伊是用伊機車鑰匙啟動機車，扣案之鑰
    匙是伊的等語在卷（見警卷(一)第二頁、偵卷(一)第十三頁）。
    則上開於九十四年三月三日查扣之鑰匙二支，應是被告所有
    供本件犯罪所用之物無訛。被告前揭辯解，尚難足取。從而
    ，該二支扣案鑰匙，既足認定係被告所有供本件犯罪所用之
    物，即應依刑法第三十八條第一項第二款之規定併予宣告沒
    收，附此敘明。
據上論斷，應依刑事訴訟法第四百五十五條之一第一項、第三項
、第三百六十九條第一項前段、第三百六十四條、第二百九十九
條第一項前段、第二百七十三條之一第一項，刑法第五十六條、
第三百二十條第一項、第四十一條第一項前段、第三十八條第一
項第二款，罰金罰鍰提高標準條例第一條前段、第二條，判決如
主文。
本案經檢察官乙○○到庭執行職務。
中　　華　　民　　國　　94　　年　　11　　月　　25　　日
    　　　　　　　刑事第六庭    審判長法　官  張瑛宗
        　　　　　　　　　　　　　　　法　官  徐千惠
            　　　　　　　　　　　　　法　官  陳映佐
以上正本證明與原本無異。
本件不得上訴。
                                      書記官  鄭吉裕
中　　華　　民　　國　　94　　年　　11　　月　　28　　日
附錄法條：
刑法第三百二十條第一項
意圖為自己或第三人不法之所有，而竊取他人之動產者，為竊盜
罪，處五年以下有期徒刑、拘役或五百元以下罰金。
